【裁判字號】    99,台上,5994
【裁判日期】    990930
【裁判案由】    違反藥事法
【裁判全文】
最高法院刑事判決            九十九年度台上字第五九九四號
上  訴  人  甲○○
選任辯護人  黃秋雄律師
上列上訴人因違反藥事法案件，不服台灣高等法院中華民國九十
七年十二月三十一日第二審判決（九十七年度上訴字第五三００
號，起訴案號：台灣士林地方法院檢察署九十七年度偵字第三三
七０號），提起上訴，本院判決如下：
    主  文
上訴駁回
    理  由
按刑事訴訟法第三百七十七條規定，上訴於第三審法院，非以判
決違背法令為理由，不得為之。是提起第三審上訴，應以原判決
違背法令為理由，係屬法定要件。如果上訴理由書狀並未依據卷
內訴訟資料，具體指摘原判決不適用何種法則或如何適用不當，
或所指摘原判決違法情事，顯與法律規定得為第三審上訴理由之
違法情形，不相適合時，均應認其上訴為違背法律上之程式，予
以駁回。本件上訴人甲○○上訴意旨略稱：（一）、依刑事訴訟
法第三百六十二條規定，原審法院認為上訴不合法律上之程式者
，應以裁定駁回之。但其不合法律上之程式可補正者，應定期間
先命補正。本件上訴人聲明第二審上訴狀固載有「因被告並無轉
讓禁藥給女友佟艾芬與友人曾緯翔」等語，從形式上觀察，顯然
尚未補陳上訴理由，自應裁定命補正，惟原審並未裁定命補正，
即以判決駁回，顯違上開規定。（二）、上訴人於警詢及偵查中
均否認免費提供第二級毒品甲基安非他命予佟艾芬施用，是上訴
人放在桌上，不知道佟艾芬拿去施用；曾緯翔部分是上訴人與曾
緯翔一起開車去拿毒品，在台北市○○○路車上，曾緯翔向上訴
人要甲基安非他命，上訴人拿給他，他當場在車上施用。上訴人
僅給曾緯翔一次，非第一審判決所認定轉讓禁藥三次，在第一審
審理時，因擔心其女友佟艾芬去坐牢才自白，其內容與事實不符
。原審有應於審判期日調查證據而未予調查及判決適用法則不當
之違法等語。
惟按：刑事訴訟法第三百五十條、第三百六十一條、第三百六十
二條、第三百六十七條規定，不服地方法院之第一審判決，提起
第二審上訴者，須提出上訴書狀，並應敘述「具體理由」，為上
訴必備之程式。所稱具體理由，必係依據卷內既有訴訟資料或提
出新事證，指摘或表明第一審判決有何採證、認事、用法或量刑
等足以影響判決本旨之不當或違法，而構成應予撤銷之具體事由
，始克相當；如未依上揭意旨指出具體事由，而僅泛言或單憑當
事人自我說詞，指摘原判決採證認事違法、用法不當、判決不公
、量刑過重等等，即屬未敘述具體理由，所提第二審上訴不合法
律上之程式，得不經言詞辯論，由第二審法院予以判決駁回。本
件上訴人因明知甲基安非他命為禁藥而轉讓，經第一審判決論處
明知為禁藥而轉讓三罪刑（各處有期徒刑七月，定應執行刑一年
）。上訴人不服提起第二審上訴之理由稱：上訴人並無轉讓禁藥
給女友佟艾芬與友人曾緯翔云云，並未提供任何證據資料以供第
二審法院審查。其既未依卷內既有訴訟資料或提出新事證，指摘
或表明第一審判決有何採證、認事、用法或量刑等足以影響判決
本旨之不當或違法，而構成應予撤銷之具體事由，顯難認已敘述
明確、具體之上訴理由等情。因認上訴人之第二審上訴為違背法
律上之程式，不經言詞辯論予以駁回，經核於法並無違誤。其餘
上訴意旨執以指摘原判決有應於審判期日調查證據而未予調查及
判決不適用法則云云，顯非依據卷內資料執為指摘，不得據為第
三審上訴之合法理由。其上訴違背法律上之程式，應予駁回。
據上論結，應依刑事訴訟法第三百九十五條前段，判決如主文。
中    華    民    國  九十九  年    九    月   三十   日
                      最高法院刑事第五庭
                          審判長法官  陳  正  庸
                                法官  林  瑞  斌
                                法官  王  聰  明
                                法官  謝  靜  恒
                                法官  段  景  榕
本件正本證明與原本無異
                                      書  記  官
中    華    民    國  九十九  年    十    月    七    日
                                                      v

司法院資訊處製作；財團法人民間司法改革基金會備份。
